# 如何理解这段话,望陈老师指明!

提问人：无名小卒重名 时间：2010-09-25 16:38:43
新准则讲解中有这段话:确定与可抵扣亏损相关的递延所得税资产，其确认条件与其他可抵扣暂时性差异产生的递延所得税资产相同，在估计未来期间是否能够产生足够的应纳税所得额用以利用该部分可抵扣亏损时，应考虑以下相关因素的影响： 　　1 、在可抵扣亏损到期前，企业是否会因以前期间产生的应纳税暂时性差异转回而产生足够的应纳税所得额； 　　2 、在可抵扣亏损到期前，企业是否可能通过正常的生产经营活动产生足够的应纳税所得额； 　　3 、可抵扣亏损是否产生于一些在未来期间不可能重复发生的特殊原因； 　　4 、是否存在其他的证据表明在可抵扣亏损到期前能够取得足够的应纳税所得额。
这1-4项分别所要表达的是什么意思,请老师给指导!

回答人：chenyiwei
这 1 ～ 4 项是在预测未来可税前弥补期间能否产生足够的应纳税所得额时需要考虑的常见因素的举例。 对于“可抵扣亏损到期前，企业是否会因以前期间产生的应纳税暂时性差异转回而产生足够的应纳税所得额”，是指：如果存在大额的应纳税暂时性差异将在税前可弥补亏损期间内转回的情况，由于可抵扣暂时性差异转回时将产生应纳税所得额，因此可以在由此产生的应纳税所得额的限度内实现可税前弥补的亏损的节税利益（可以用亏损来抵减这部分应纳税所得额从而导致不会真正发生纳税义务导致的经济资源流出），因此可在相应限度内确认递延所得税资产。 “在可抵扣亏损到期前，企业是否可能通过正常的生产经营活动产生足够的应纳税所得额”——这一条无需过多解释，因为正常的生产经营所得总是应纳税所得额的主要来源。 “可抵扣亏损是否产生于一些在未来期间不可能重复发生的特殊原因”——以往的亏损是否由于预期不会发生的偶发事件导致。如果预期导致亏损的偶发事件不会重复发生，则以后年度转为盈利的可能性就大为增加。 “是否存在其他的证据表明在可抵扣亏损到期前能够取得足够的应纳税所得额”——属于兜底条款，总之是为以后年度的盈利状况的预测提供证据。